臺灣高等法院臺中分院刑事判決
111年度上訴字第523號
上  訴  人
即  被  告  蔡岡澄



選任辯護人  趙平原律師
上列上訴人因毒品危害防制條例案件，不服臺灣臺中地方法院11
0年度訴字第1735號中華民國110年11月16日第一審判決（起訴案
號：臺灣臺中地方檢察署110年度偵字第24892、25817、28013號
），提起上訴，本院判決如下：
    主  文
原判決關於定應執行刑部分撤銷。
其餘上訴駁回。
蔡岡澄犯如附表一所示各罪，應執行有期徒刑參年陸月。
    事實及理由
壹、程序方面：
　　上訴得明示僅就判決之刑、沒收或保安處分一部為之，刑事
    訴訟法第348條第3項定有明文。本案上訴人即被告（下稱被
    告）蔡岡澄不服原審判決提起上訴，於民國111年3月4日繫
    屬本院，被告上訴理由狀記載「（就不服科刑部分）提起上
    訴」（見本院卷第27頁），並於本院審理程序中表示上訴理
    由如上訴理由狀所載（見本院卷第200頁），是本案上訴效
    力不及於原審所認定的犯罪事實，本院只以原審認定的犯罪
    事實為基礎，就原審判決量刑部分為審理。
貳、被告上訴理由狀略以：㈠被告多為依他人（同案被告洪子茗
    、绰號「白豹」，或他案被告張俊男、绰號「阿南」）指示
    駕車搭載其等赴約交易毒品，縱部分行為符合刑法第28條共
    同正犯之構成要件，然從招攬尋求毒品交易買家、到與購毒
    者交易聯繫、乃至毒品來源或混合何種成分、級別之毒品，
    被告均無所詳悉，故被告涉案情節較諸主要販毒者輕微，危
    害社會之程度自屬有異；又被告共同或幫助販賣毒品既遂部
    分，分別僅分得新臺幣（下同）400元、2600元、500元，犯
    罪所得非巨，角色次要，且犯後始終坦承犯行，並供出毒品
    來源因而查獲同案被告洪子茗、共犯張俊男，堪認被告確有
    悔悟之心及積極面對之態度；再者，被告未曾有犯罪紀錄，
    素行尚佳，請鈞院審酌被告之犯罪動機、目的、手段及犯罪
    所生損害，再予適用刑法第57、59條酌減原審所科之刑。㈡
    被告就原判決附表一之犯罪事實一，係犯幫助販賣第二級毒
    品罪，判處有期徒刑1年4月；另就犯罪事實二㈢部分，是犯
    共同販賣第二級毒品未遂罪，然原審亦量處有期徒刑1年4月
    。是以被告為從犯之減刑後刑度，竟與為未遂正犯所處刑度
    相同，容有過重之嫌，請鈞院依比例原則、平等原則、罪刑
    相當原則，重新審酌減輕原審所科之刑，並期盼給予被告緩
    刑機會等語。
參、原審認定的犯罪事實：
一、共犯張俊南（綽號「阿南」，由檢察官另案偵辦）於110年7
    月18日晚間8時4分許，以微信通訊軟體與購毒者黃紹峻議妥
    以1500元之代價交易甲基安非他命1包，並約定於同日晚上8
    時30許，在臺中市○○區○○○○路000號進行交易，共犯張俊南
    遂以通訊軟體FACETIME撥打被告蔡岡澄持用之如附表二編號
    6所示行動電話，要求被告蔡岡澄開車載其前往，被告蔡岡
    澄即基於幫助販賣第二級毒品之犯意，駕駛車牌號碼0000-0
    0號自用小客車（下簡稱「甲車」）搭載共犯張俊南前往上
    開約定地點，迨其等於同日晚間8時35分許抵達後，共犯張
    俊南旋下車在甲車旁，將甲基安非他命1包交付黃紹峻，並
    向黃紹峻收取價金1500元而完成交易，被告蔡岡澄並因此獲
    得車資400元之報酬。
二、被告蔡岡澄、同案被告洪子茗（綽號「白豹」，業經原審法
    院判處應執行有期徒刑6年10月在案）均明知甲基安非他命
    為毒品危害防制條例第2條第2項第2款所定之第二級毒品；
    「4-甲基甲基卡西酮」、「甲基-N,N,二甲基卡西酮」為同
    條例第2條第2項第3款所定之第三級毒品；「硝西泮」則為
    同條例第2條第4款所列之第四級毒品，依法均不得販賣或意
    圖販賣而持有，竟於110年7月21日前之某時日，謀議共同販
    賣第二級毒品甲基安非他命，及含有第三級毒品「4-甲基甲
    基卡西酮」、「甲基-N,N,二甲基卡西酮」或兼含有第四級
    毒品「硝西泮」成分之毒咖啡包，模式上由同案被告洪子茗
    以微信通訊軟體暱稱「MONEY」發送販毒廣告，並負責與購
    毒者聯繫交易事宜，再指示被告蔡岡澄出面交易或駕車搭載
    同案被告洪子茗前往交易，其2人並朋分販毒所得價金。謀
    議既定後，即先後為下列行為：
　㈠被告蔡岡澄與同案被告洪子茗共同基於販賣第三級毒品而混
    合二種以上毒品及意圖販賣而持有混合第三級、第四級二種
    以上毒品之犯意聯絡，由同案被告洪子茗先於110年7月初之
    某時日，在臺中市之某夜店內，向不詳之人購入混合上開第
    三級毒品或混合上開第三級、第四級毒品①標示「HanleyDav
    idson」字樣之毒咖啡包2包、②標示「LOUISVUITTON2021」
    字樣之毒咖啡包15包、③鱷魚圖示彩色包裝之毒咖啡包21包
    、④小鹿圖示彩色包裝之毒咖啡包1包、⑤標示「MEVIUS」字
    樣藍色包裝之毒咖啡包1包、⑥標示「DALMORE」字樣黑色包
    裝之毒咖啡包13包【各種包裝之毒咖啡包成分詳參附表二編
    號1至3、9至12「備註欄」所示】後，欲伺機販賣予不特定
    之人以牟利。嗣於110年7月21日下午7時24分許，同案被告
    洪子茗以微信通訊軟體與購毒者林巖睿議妥以6000元之代價
    交易內含第三級毒品「4-甲基甲基卡西酮」、「甲基-N,N,
    二甲基卡西酮」成分、標示「LOUISVUITTON2021」之毒咖啡
    包13包後，隨即由被告蔡岡澄駕駛甲車搭載同案被告洪子茗
    ，於同日晚間8時27分許，在臺中市○○區○○路00號前，由同
    案被告洪子茗將上開毒咖啡包交付林巖睿，並向其收取價金
    6000元，而完成交易，同案被告洪子茗並將該價金中之2600
    元朋分予被告蔡岡澄，且交付上開①、②、③所示包裝之毒咖
    啡包各2包（即附表二編號1至3）予被告蔡岡澄，待日後被
    告蔡岡澄依其指示面交毒品之用。
　㈡被告蔡岡澄與同案被告洪子茗共同基於販賣第二級毒品甲基
    安非他命之犯意聯絡，由同案被告洪子茗於110年7月28日下
    午7時30分許，以微信通訊軟體與購毒者柯宏政議妥以2000
    元之代價交易甲基安非他命1包，隨即持用附表二編號16之
    行動電話，以通訊軟體FACETIME撥打被告蔡岡澄持用之附表
    二編號6所示行動電話，指示被告蔡岡澄前往面交，被告蔡
    岡澄遂駕駛甲車，先至臺中市河北路2段與永定二街交岔路
    口，向同具前揭販賣第二級毒品犯意聯絡之共犯張俊南拿取
    甲基安非他命1包後，於110年7月28日晚間8時24分許，駕駛
    甲車抵達臺中市○區○○路0段00號，將甲基安非他命1包交予
    柯宏政，並向柯宏政收取價金2000元，而完成交易，蔡岡澄
    、洪子茗、張俊南嗣朋分該價金而各取得500元、500元、10
    00元。
　㈢柯宏政於上開事實㈡所示時、地購得甲基安非他命後，旋於同
    日晚間8時50分許為警查獲，其允諾配合查緝毒品，而於110
    年7月29日下午6時53分許，以微信通訊軟體與同案被告洪子
    茗聯繫，佯以購買第二級毒品甲基安非他命之意，同案被告
    洪子茗即與被告蔡岡澄共同基於販賣第二級毒品之犯意聯絡
    ，由同案被告洪子茗與柯宏政議妥以2300元之價格至汽車旅
    館交易毒品，同案被告洪子茗隨即持用附表二編號16之行動
    電話，以通訊軟體FACETIME撥打被告蔡岡澄所持用如附表二
    編號6所示行動電話指示被告蔡岡澄前往面交，被告蔡岡澄
    遂駕駛甲車，先至臺中市河北路2段與永定二街交岔路口，
    向同具前揭販賣第二級毒品犯意聯絡之共犯張俊南拿取甲基
    安非他命1包後，於同日下午7時45分許，駕駛甲車抵達「論
    情汽車旅館（址設臺中市○區○○○○街0○0號）」777號房前，
    被告蔡岡澄將甲基安非他命1包（如附表二編號4所示）交付
    柯宏政，並向其收取價金2300元，旋經在場埋伏之員警當場
    查獲而止於未遂，員警並當場扣得如附表二編號1至4、5-1
    至5-3、6所示之物；嗣於110年8月9日下午4時34分許，至臺
    中市○○街00號211室拘提洪子茗，並當場扣得如附表二編號8
    至12、14-16所示之物，而查悉上情。
肆、本院的判斷：
一、論罪說明：
　㈠依照原審認定的犯罪事實，被告蔡岡澄就⒈附表一編號1即犯
    罪事實一所為，係犯刑法第30條第1項前段、毒品危害防制
    條例第4條第2項之幫助犯販賣第二級毒品罪；⒉附表一編號2
    即犯罪事實二㈠所為，係犯毒品危害防制條例第9條第3項、
    第4條第3項之販賣第三級毒品而混合二種以上之毒品罪，及
    毒品危害防制條例第9條第3項、第5條第3項、第4項之意圖
    販賣而持有混合第三、四級二種以上之毒品罪；⒊附表一編
    號3即犯罪事實二㈡所為，係犯毒品危害防制條例第4條第2項
    之販賣第二級毒品罪；⒋附表一編號4即犯罪事實二㈢所為，
    係犯毒品危害防制條例第4條第6項、第2項之販賣第二級毒
    品未遂罪。被告販賣前持有第二級毒品或意圖營利持有第三
    級毒品而混合二種以上毒品之低度行為，均為販賣之高度行
    為所吸收，不另論罪。被告就犯罪事實二㈠所為，係以一行
    為同時觸犯販賣第三級毒品而混合二種以上之毒品及意圖販
    賣而持有混合第三、四級二種以上之毒品2罪，為想像競合
    犯，依刑法第55條規定，從一重之販賣第三級毒品而混合二
    種以上之毒品罪處斷。
　㈡被告蔡岡澄與同案被告洪子茗間，就附表一編號2即犯罪事實
    二㈠所示犯行；被告蔡岡澄與同案被告洪子茗、共犯張俊南
    間，就附表一編號3、4即犯罪事實二㈡、㈢所示犯行，有犯意
    聯絡及行為分擔，均應以共同正犯論。
　㈢被告蔡岡澄所犯上開4罪，犯意各別，行為不同，應分別論罪
    、合併處罰。
二、本案刑之加重減輕：
　㈠就附表一編號2即犯罪事實二㈠部分，被告販賣第三級毒品而
    混合二種以上之毒品，應依毒品危害防制條例第9條第3項規
    定加重其刑。
　㈡就附表一編號1即犯罪事實一部分，被告蔡岡澄所犯是幫助販
    賣第二級毒品罪，為幫助犯，應依刑法第30條第2項規定，
    按正犯之刑減輕之。
　㈢就附表一編號4即犯罪事實二㈢部分，被告已著手為販賣第二
    級毒品之實行，惟未生既遂之結果，為未遂犯，爰依刑法第
    25條第2項規定，按既遂犯之刑減輕之。
　㈣被告本案4次販賣毒品犯行，已分別於偵查及原審、本院審理
    時坦承不諱，應依毒品危害防制條例第17條第2項之規定，
    減輕其刑。
　㈤被告就犯罪事實一、二部分，分別於偵查中供出毒品來源，
    因而查獲共犯張俊南、同案被告洪子茗，此有被告之警詢、
    偵訊筆錄及被告指認同案被告洪子茗、共犯張俊南之指認犯
    罪嫌疑人紀錄表在卷可參，且為檢察官於起訴書所載明，是
    均應依毒品危害防制條例第17條第1項規定減輕其刑。
　㈥被告同時合於上開多種刑之加重減輕事由，應依刑法第70條
    、第71條規定，先加重後遞減輕之。
　㈦刑法第59條規定的「酌量減輕其刑」，係裁判上的減輕，必
    以犯罪的情狀可憫恕，認為宣告法定最低度之刑猶嫌過重者
    ，始有其適用；如果另外有法定減輕事由，應先依法定減輕
    事由減輕其刑後，仍嫌過重時，才得為之。查毒品之危害，
    除戕害施用者的身心健康外，也因毒品施用者為取得購買毒
    品所需的金錢，而衍生家庭、社會治安問題，被告蔡岡澄為
    本案幫助販賣或共同販賣毒品犯行時為智識正常的成年人，
    當知毒品對社會秩序及國民健康危害至深且鉅，並為法所明
    禁，竟仍為幫助或共同販毒行為，被告無視國家杜絕毒品危
    害的禁令，為本案4次犯行，實屬不當，自應予責難。是以
    ，衡諸社會一般人客觀標準，難認被告販賣毒品犯行客觀上
    已有引起一般同情的情事；而且對於被告本案犯行，經分別
    依毒品危害防制條例第17條第2項、第1項或刑法第30條第2
    項、第25條第2項規定遞減或再遞減輕其刑後，其刑度相較
    原本之法定刑，已減輕甚多，在此情形下，本院綜觀被告幫
    助或共同販賣毒品既遂、未遂的犯罪情狀、毒品金額及數量
    ，認依前開遞減刑或再遞減其刑後的法定刑為量刑，應符合
    罪刑相當性及比例原則，並無使一般人認失之過苛，有情輕
    法重、情堪憫恕的情形；至於被告犯後坦承犯行及供出上手
    的態度、犯罪的動機、手段、家庭經濟狀況等，只是法定刑
    內從輕科刑的標準，不得作為刑法第59條酌量減輕之理由，
    復遍查全卷證據資料，也無從證明被告有何客觀上特殊原因
    ，或有何科以最低度刑仍然過重等情形，故尚無適用刑法第
    59條酌減其刑的餘地，被告上訴理由狀及選任辯護人主張應
    依刑法第59條減刑，難認可採。
三、對原審判決的說明：
  ㈠上訴駁回部分：
　　原審法院審理結果，認被告蔡岡澄犯行事證明確，審酌被告
    無視國家對於杜絕毒品犯罪之禁令，而為本案幫助或共同販
    賣毒品既遂、未遂犯行，其所為助長施用毒品惡習，並足以
    使購買施用者導致精神障礙與性格異常，且有危害社會安全
    之虞，所生危害非輕，行為實值非難；惟考量被告犯後坦承
    犯行之態度，又斟酌其於各該犯行之角色分工，及其販賣之
    數量、獲利情形；兼衡被告自陳其係為貼補家用而為本案之
    犯罪動機、大學畢業之智識程度，從事白牌車司機及在洗車
    廠打工等工作，月收入約3萬元，與妻子育有2名年幼子女，
    妻子亦有工作收入，家庭經濟狀況勉持（見原審卷第43、20
    0頁）等一切情狀，各核情量處如附表一「罪刑欄」所示之
    有期徒刑1年4月、1年10月、2年7月、1年4月，並為相關沒
    收的說明。本院依照原審認定的犯罪事實審理結果，認為原
    審判決適用法律正確，而且已經依照刑法第57條規定，考量
    前述各項事由，量刑並沒有不當，上訴理由書及選任辯護人
    雖於本院主張依刑法第57、59條減輕其刑，但依本判決前開
    二所示的論述說明，認無可採，自不足以動搖原判決所為量
    刑判斷，此部分上訴意旨為無理由，應予駁回如主文第2項
    所示。
  ㈡撤銷原判決定應執行刑部分的理由：
　  原判決就被告蔡岡澄附表一所示之刑，定應執行刑為有期徒
    刑3年10月，固非無見。惟：
　⒈按裁判確定前犯數罪者，併合處罰之；數罪併罰，分別宣告
    其罪之刑，其宣告多數有期徒刑者，於各刑中之最長期以上
    ，各刑合併之刑期以下，定其刑期，但不得逾30年，刑法第
    50條第1項前段、第51條第5款訂有明文。數罪併罰之定應執
    行之刑，是出於刑罰經濟與責罰相當的考量，並非予以犯罪
    行為人或受刑人不當的利益，為一種特別的量刑過程，相較
    於刑法第57條所定科刑時應審酌的事項是對一般犯罪行為的
    裁量，定應執行刑之宣告，則是對犯罪行為人本身及所犯各
    罪的總檢視，除應考量行為人所犯數罪反應出的人格特性，
    並應權衡審酌行為人之責任與整體刑法目的及相關刑事政策
    ，在量刑權的法律拘束性原則下，依刑法第51條第5款規定
    ，採限制加重原則，以宣告各刑中之最長期為下限，各刑合
    併之刑期為上限，但最長不得逾30年，資為量刑自由裁量權
    的外部界限，並應受法秩序理念規範之比例原則、平等原則
    、責罰相當原則、重複評價禁止原則等自由裁量權的內部抽
    象價值要求界限之支配，使以輕重得宜，罰當其責，俾符合
    法律授與裁量權之目的，以區別數罪併罰與單純數罪的不同
    ，兼顧刑罰衡平原則。是於併合處罰而酌定執行刑時，應審
    酌行為人所犯數罪的犯罪類型、行為態樣、手段、動機、時
    間、侵害法益，如果其犯罪類型、行為態樣、手段、動機相
    似，時間相近，所侵害的法益非屬不可替代性、不可回復性
    的個人法益者，於併合處罰時，因責任非難重複的程度較高
    ，允酌定較低之應執行刑，反之，如果行為人所犯數罪各屬
    不同犯罪類型者，於併合處罰時，其責任非難重複的程度甚
    低，當可酌定較高之應執行刑。至於個別犯罪之犯罪情節或
    對於社會的影響、行為人的品性、智識、生活狀況或前科情
    形等，除前述用以判斷各個犯罪的犯罪類型、法益侵害種類
    、犯罪行為態樣、手段、動機是否相同、相似，以避免責任
    非難過度重複者外，乃個別犯罪量處刑罰時已斟酌過的因素
    ，要非定應執行刑時應再行審酌者。
　⒉原審對被告論罪科刑，並無違誤，應予維持，已如前述，並
    就被告所犯如附表一所示各罪有期徒刑部分，定其應執行刑
    為有期徒刑3年10月，雖在各宣告刑之最長期（有期徒刑2年
    7月）以上，各刑合併之刑期（合計有期徒刑7年1月）以下
    ，並未違反刑法第51條第5款的規定，但衡以被告所犯如附
    表一所示4罪，各是幫助犯販賣第二級毒品罪、販賣第三級
    毒品而混合二種以上之毒品罪、販賣第二級毒品罪、販賣第
    二級毒品未遂罪，4次犯行的行為態樣、手段、動機相似，
    其責任非難重複程度甚高，依照上揭說明，應於酌定應執行
    刑時，考量此情並反映於所定刑度，俾貫徹罪刑相當原則。
    經核原判決就上開4罪酌定應執行刑為有期徒刑3年10月，尚
    嫌過重，容有未洽，被告上訴意旨就此部分請求酌定較輕之
    執行刑，非無理由，是原判決關於定應執行刑部分既有不當
    ，即屬無可維持，應由本院將定應執行刑部分予以撤銷，並
    衡酌前揭各情，而為整體之評價後，定其應執行刑如主文第
    3項所示。另上訴理由狀固以被告自始坦白承認，涉案情節
    較同案被告洪子茗、共犯張俊南輕微，犯罪所得非巨，復供
    出毒品上手，有悔悟之心，且未曾有犯罪紀錄，素行良好等
    情，聲請宣告緩刑，給予自新。然被告因本案犯行，經宣告
    應執行逾2年以上有期徒刑之刑罰，與刑法第74條第1項所定
    之緩刑要件不符，其緩刑之請求，無從准許。
據上論斷，依刑事訴訟法第368條、第369條第1項前段、第364條
，判決如主文。
本案經檢察官楊凱婷提起公訴，檢察官張慧瓊到庭執行職務。
中    華    民    國    111   年    6     月    30    日
          刑事第五庭　　審判長法　官　鄭　永　玉
　　　　　　　　　　　　　　　法　官　許　文　碩
　　　　　　　　　　　　　　　法　官　周　莉　菁
以上正本證明與原本無異。
如不服本判決應於收受送達後20日內向本院提出上訴書狀，其未
敘述上訴之理由者，並得於提起上訴後20日內向本院補提理由書
（均須按他造當事人之人數附繕本）「切勿逕送上級法院」。因
疫情而遲誤不變期間，得向法院聲請回復原狀。

                              書記官  王  朔  姿
　　　　　　　　　　　　　　　 
中　　華　　民　　國　　111 　年　　6 　　月　　30　　日
附表一    編號    犯 行    所犯法條          罪  刑   刑之加重減輕事由   1 犯罪事實一（即起訴書附表一編號1與黃紹峻交易部分） 刑法第30條第1項前段、毒品危害防制條例第4條第2項之幫助犯販賣第二級毒品罪。 蔡岡澄幫助犯販賣第二級毒品罪，處有期徒刑1年4月。 扣案如附表二編號5-1、6所示之物均沒收。   刑法第30條第2項、毒品危害防制條例17條第2項、第1項遞減其刑。   2 犯罪事實二㈠（即起訴書附表二編號1與林巖睿交易部分） ①毒品危害防制條例第9條第3項、第4條第3項之販賣第三級毒品而混合二種以上之毒品罪。 ②毒品危害防制條例第9條第3項、第5條第3項、第4項之意圖營利而持有混合第三、四級二種以上之毒品罪。 ③上開2罪想像競合，從一重論以①之罪。 蔡岡澄共同犯販賣第三級毒品而混合二種以上之毒品罪，處有期徒刑1 年10月。 扣案如附表二編號1至3、5-2、6、9至12、14至16所示之物均沒收。     依毒品危害防制條例第9條第3項規定加重其刑，再依同條例第17條第2項、第1項規定遞減其刑。   3 犯罪事實二㈡（即起訴書附表二編號2與柯宏政交易部分） 毒品危害防制條例第4條第2項之販賣第二級毒品罪。 蔡岡澄共同犯販賣第二毒品罪，處有期徒刑2 年7月。 扣案如附表二編號5-3、6、14至16所示之物均沒收。   毒品危害防制條例17條第2項、第1項遞減其刑。   4 犯罪事實二㈢（即起訴書附表二編號3與柯宏政交易部分） 毒品危害防制條例第4條第6項、第2項之販賣第二級毒品未遂罪。 蔡岡澄共同犯販賣第二級毒品未遂罪，處有期徒刑1年4月。 扣案如附表二編號4所示之物沒收銷燬：編號6、14至16所示之物均沒收。    刑法第25條第2項、毒品危害防制條例17條第2項、第1項遞減其刑。  

附表二：扣案物    ㈠於110年7月29日在臺中市○區○○○○街0○0號「論情汽車旅館」查扣    編號 扣案物名稱  備       註   1  標示「Hanley Davidson」字樣黑色包裝之毒咖啡包2包 （含包裝袋2只）  ㈠經檢視內均含淡綠色粉末，驗前淨重合計7.1993公克、驗餘淨重合計3.5338公克。 ㈡檢驗結果：   均檢出第三級毒品4-甲基甲基卡西酮（純度3.6%）、甲基-N,N-二甲基卡西酮（純度<1%）、第四級毒品硝西泮(純度<1%)成分。 ㈢第三級毒品4-甲基甲基卡西酮之純質淨重0.2592公克。 ㈣各級毒品之純度低於1%，不計算純質淨重。 【參衛生福利部草屯療養院110年8月19日草療鑑字第1100800100號、110年8月24日草療鑑字第1100800101號鑑驗書；見偵24892卷第379-383頁】　　   2 標示「LOUIS VUITTON 2021」字樣黑色包裝之毒咖啡包2包 （含包裝袋2只）  ㈠經檢視內均含褐色粉末，驗前淨重合計3.0237公克、驗餘淨重合計0.9688公克。 ㈡檢驗結果：   均檢出第三級毒品4-甲基甲基卡西酮（純度1.9%）、甲基-N,N-二甲基卡西酮（純度14.5%）成分。 ㈢第三級毒品4-甲基甲基卡西酮之純質淨重0.0575公克、甲基-N,N-二甲基卡西酮之純質淨重0.4384公克。 【參上開鑑驗書】　   3 鱷魚圖示彩色包裝之毒咖啡包2包 （含包裝袋2只）  ㈠經檢視內均含淡綠色粉末，驗前淨重合計7.3372公克、驗餘淨重合計3.3009公克。 ㈡檢驗結果：   均檢出第三級毒品4-甲基甲基卡西酮（純度5.1%）、甲基-N,N-二甲基卡西酮（純度<1%）、第四級毒品硝西泮(純度<1%)成分。 ㈢第三級毒品4-甲基甲基卡西酮之純質淨重0.3742公克。 ㈣各級毒品之純度低於1%，不計算純質淨重。　　 【參上開鑑驗書】　   4 甲基安非他命1包 （含包裝袋1只）  ㈠經檢視外觀為晶體，驗前淨重0.6337公克、驗餘淨重0.6215公克。 ㈡檢驗結果：   檢出第二級毒品甲基安非他命成分。 【參衛生福利部草屯療養院110年8月19日草療鑑字第1100800100號鑑驗書】   5 現金新臺幣40700元   5-1 編號5之其中新臺幣400元   5-2 編號5之其中新臺幣2600元   5-3  編號5之其中新臺幣500元     6 iPhone12行動電話1支  含門號0000-000000號SIM卡1張   7 iPhone7行動電話1支  含門號0000-000000號SIM卡1張 ㈡於110年8月9日在臺中市○區○○街00號211室查扣      8 愷他命1包 （含包裝袋1只）  ㈠經檢視外觀為晶體，驗前淨重0.5009公克、驗餘淨重0.3380公克。 ㈡檢驗結果： 檢出第三級毒品愷他命（純度86.7%）成分。 ㈢第三級毒品愷他命之純質淨重0.4343公克。 【參衛生福利部草屯療養院110年8月19日草療鑑字第1100800352號、110年9月9日草療鑑字第1100800353號鑑驗書；見偵25817卷第163-165、197-201頁】   9 鱷魚圖示彩色包裝之毒咖啡包19包 （含包裝袋19只）  ㈠檢驗其中1包（檢品編號B0000000），檢經視內含淡綠色粉末，驗前淨重3.8463公克、驗餘淨重1.9316公克。 ㈡檢驗結果： 檢出第三級毒品4-甲基甲基卡西酮（純度5.5%）、甲基-N,N-二甲基卡西酮（純度<1%）、第四級毒品硝西泮(純度<1%)成分。 ㈢送驗鱷魚圖示彩色包裝之毒咖啡包19包，推估驗前淨重合計68.4547公克，第三級毒品4-甲基甲基卡西酮之純質淨重3.7650公克。 ㈣各級毒品之純度低於1%，不計算純質淨重。 【參上開鑑驗書】 10 小鹿圖示彩色包裝之毒咖啡包1包 （含包裝袋1只）  ㈠經檢視內含紅色粉末，驗前淨重3.2593公克、驗餘淨重1.4847公克。 ㈡檢驗結果： 檢出第三級毒品4-甲基甲基卡西酮（純度3.8%）、甲基-N,N-二甲基卡西酮（純度<1%）成分。 ㈢第三級毒品4-甲基甲基卡西酮之純質淨重0.1239公克。 ㈣各級毒品之純度低於1%，不計算純質淨重。 【參上開鑑驗書】  11 標示「MEVIUS」字樣藍色包裝之毒咖啡包1包 （含包裝袋1只）  ㈠經檢視內含淡綠色粉末，驗前淨重2.2531公克、驗餘淨重0.6603公克。 ㈡檢驗結果： 檢出第三級毒品4-甲基甲基卡西酮（純度<1%）、甲基-N,N-二甲基卡西酮（純度9.2%）成分。 ㈢第三級毒品甲基-N,N-二甲基卡西酮之純質淨重0.2073公克。 ㈣各級毒品之純度低於1%，不計算純質淨重。 【參上開鑑驗書】 12 標示「DALMORE」字樣黑色包裝之毒咖啡包13包 （含包裝袋13只）  ㈠檢驗其中1包（檢品編號B0000000），經檢視內含白色粉末，驗前淨重5.4409公克、驗餘淨重3.3326公克。 ㈡檢驗結果： 檢出第三級毒品4-甲基甲基卡西酮（純度3.8%）、甲基-N,N-二甲基卡西酮（純度<1%）、第四級毒品硝西泮(純度<1%)成分。 ㈢送驗「DALMORE」字樣黑色包裝之毒咖啡包13包，推估驗前淨重合計70.8744公克，第三級毒品4-甲基甲基卡西酮之純質淨重2.6932公克。 ㈣各級毒品之純度低於1%，不計算純質淨重。 【參上開鑑驗書】  13 現金新臺幣1800元    14 磅秤2台    15 夾鏈袋1包    16 iPhone7行動電話1支    17 iPhoneX行動電話1支